【裁判字號】    97,易,543
【裁判日期】    970814
【裁判案由】    竊盜
【裁判全文】
臺灣屏東地方法院刑事判決               97年度易字第543號
公  訴  人  臺灣屏東地方法院檢察署檢察官
被      告  乙○○
上列被告因竊盜案件，經檢察官提起公訴（97年度偵字第1386號
），茲因被告就被訴事實為有罪之陳述，經告知簡式審判程序意
旨並聽取公訴人及被告之意見後，本院裁定依簡式審判程序審理
，判決如下：
    主  文
乙○○竊盜，累犯，處有期徒刑捌月；又攜帶兇器竊盜，毀越安
全設備，於夜間侵入住宅竊盜，累犯，處有期徒刑壹年陸月。扣
案鐵剪貳把、開口扳手把、活動扳手貳把、十字起子壹把、手
電筒壹支、望遠鏡壹副沒收；應執行有期徒刑貳年。扣案鐵剪貳
把、開口扳手把、活動扳手貳把、十字起子壹把、手電筒壹支
、望遠鏡壹副沒收。
    事  實
一、乙○○有多次犯罪經法院判刑確定並執行完畢之紀錄，最近
    一次經有期徒刑執行完畢係因過失致死案件，經本院95年度
    交簡字第166 號判處有期徒刑6 月確定，於民國95年6 月29
    日易科罰金執行完畢。
二、詎其經前開有期徒刑執行完畢後5 年內，仍不知悔改，復先
    後基於意圖為自己不法所有之竊盜犯意而有如下行為：
  (一)於97年1 月13日晚間9 時許，駕駛機車前往坐落屏東縣屏東
    市古松西巷315 號對面工地，利用工地管理人陳東坡管理疏
    懈之機會，徒手竊取現場總價值約新臺幣（下同）9,000 元
    之鐵製水溝蓋6 個，得手後載往屏東市○○路350 巷3 號旁
    暫放以伺機變賣，嗣稍後於97年1 月14日凌晨1 時許返回取
    贓時，為已發現上開贓物而埋伏現場之警員當場查獲。
  (二)於97年3 月2 日晚間9 時許，持其所有可供兇器使用之鐵剪
    2 把、開口扳手3 把、活動扳手2 把、十字起子1 把、手電
    筒1 支、望遠鏡1 副至甲○○位在屏東市○○路58之101 號
    之住處，將封貼在該址地下室氣窗上用以防閑之硬紙箱板挖
    損破壞後，攀爬進入（侵入住宅部分未據告訴）並竊取甲○
    ○所有之硬幣共新臺幣（下同）115 元、數位相機1 台、手
    電筒1 支、電話機1 具、乾電池1 盒，得手後尚未離去即為
    甲○○返家發現而報警當場查獲，扣得上開鐵剪2 把、開口
    扳手3 把、活動扳手2 把、十字起子1 把、手電筒1 支、望
    遠鏡1 副。
三、案經屏東縣警察局屏東分局報告臺灣屏東地方法院檢察署檢
    察官偵查起訴。
    理  由
一、前揭犯罪事實，業據被告乙○○於本院審理時自白不諱，並
    經證人即被害人甲○○、陳東坡於警詢中證述綦詳，復有贓
    物認領保管單2 紙、扣案鐵剪2 把、開口扳手3 把、活動扳
    手2 把、十字起子1 把、手電筒1 支、望遠鏡1 副，及查獲
    照片11幀在卷可稽，被告乙○○自白竊盜犯行，堪認與事實
    相符。又其所竊上開物件除均有相當市場交易價值，並據其
    在警詢中自承係竊取供生活費來源使用，其行為係本於為自
    己不法所有之主觀意圖所為，亦堪認定。本件被告犯罪事證
    已臻明確，應依法論科。
二、按刑法第321 條第1 項第3 款之攜帶兇器竊盜罪，係以行為
    人攜帶兇器竊盜為其加重條件，此所謂兇器，其種類並無限
    制，凡客觀上足對人之生命、身體、安全構成威脅，具有危
    險性之兇器均屬之，且祇須行竊時攜帶此種具有危險性之兇
    器為已足，並不以攜帶之初有行兇之意圖為必要，最高法院
    79年臺上字第5253號著有判例。扣案被告乙○○前揭時地前
    往甲○○住處行竊所持之鐵剪2 把、開口扳手3 把、活動扳
    手2 把、十字起子1 把，均係以金屬製造，材質厚實，造型
    銳利且易於握取、運作之物，足以殺傷人之生命、身體，顯
    為具有危險性之兇器。核其前開竊取陳東坡所管理水溝蓋之
    行為，係犯刑法第320 條第1 項普通竊盜罪；其在夜間持上
    開工具並破壞甲○○住宅氣窗上用以封閉防閑使用硬紙箱板
    而侵入行竊之行為，係犯刑法第321 條第1 項第1 款、第2
    款、第3 款規定之攜帶兇器，毀越安全設備，於夜間侵入住
    宅竊盜罪。其前因犯過失致死罪，經本院95年度交簡字第16
    6 號判處有期徒刑6 月確定，於95年6 月29日易科罰金執行
    完畢，有臺灣高等法院被告前案紀錄表、臺灣屏東地方法院
    檢察署刑案資料查註紀錄表及判決書各1 份在卷可按，乃經
    有期徒刑之執行完畢5 年以內，再因故意而犯本件有期徒刑
    之2 罪，均為累犯，應加重其刑。又刑罰法規所規定各該特
    定犯罪，除有原已集合多數犯行為構成要件行為態樣或其他
    特別規定者外，行為人主觀上僅須具備對於法條規定各該構
    成要件之「認識」及「意欲」（即構成要件之「知」與「欲
    」），其主觀不法構成要件即已該當，至其動機或在個案中
    誘發多次行為之共同主觀意向聯繫（如概括、整體犯意等）
    為何，要非所問，今被告乙○○前開2 次竊盜犯行既均具備
    完整並可獨立區隔之主、客觀不法構成要件，應各自成立並
    論以數罪而分論併罰之。
三、爰審酌被告乙○○之年齡、品行、智識能力、犯罪動機、犯
    罪手段、所得財物之價值、對於法益侵害之程度，其為67年
    5 月5 日出生、受有國中畢業教育程度、現無職業之人，有
    年籍等資料在卷可稽，本件犯罪時適屆而立，如日中天，竟
    不思進取，為求不勞而獲即竊取他人之物；又其前有多次犯
    罪經法院判刑確定而入監執行之紀錄，除前開構成累犯要件
    部分，已如前述，不再重複評價者外，尚於：(一)87年間因違
    反麻醉藥品管理條例案件，經本院以87年度易字第41號判處
    有期徒刑6 月確定，於87年10月1 日入監執行，至88年1 月
    14日因期滿出監執行完畢；(二)90年間因違反毒品危害防制條
    例案件，經臺灣高等法院高雄分院90年度上易字第1804號（
    本院90年度易字第790 號）判處有期徒刑11月確定；(三)91年
    間因違反毒品危害防制條例案件，經本院91年度易字第910
    號判處有期徒刑8 月確定，與前開(二)部分所示之刑接續執行
    ，於92年3 月18日入監執行，93年5 月28日因縮刑假釋出監
    ，依指揮書於93年8 月22日期滿未經撤銷假釋而執行完畢：
    (四)93年間因酒後駕車犯公共危險罪，經本院93年度交簡字第
    683 號判處有期徒刑3 月確定，於94年2 月2 日易科罰金執
    行完畢。嗣前開構成累犯要件刑之執行完畢後，復已因違反
    毒品危害防制條例案件2 件、詐欺案件3 件，依序經法院判
    處有期徒刑1 年2 月、10月、3 月、3 月、5 月確定，經本
    院97年度聲字第622 號裁定應執行有期徒刑2 年6 月，業於
    97年3 月5 日入監執行，有臺灣高等法院被告前案紀錄表及
    臺灣屏東地方法院檢察署刑案資料查註紀錄表各1 份在卷可
    按，素行不良，並考量其各次犯罪之手段、竊得財物價值，
    第2 次犯行所持工具之種類、數量，對於人之生命、身體形
    成威脅及造成法益發生進一步受侵害危險之程度，破壞之安
    全設備為用以封閉氣窗之硬紙板，及其犯罪經查獲後，已知
    坦認犯行，犯後態度尚可等一切情狀，各量處如主文所示之
    刑，並定其應執行之刑，以資儆懲。
四、扣案鐵剪2 把、開口扳手3 把、活動扳手2 把、十字起子1
    把、手電筒1 支、望遠鏡1 副為被告所有，並供其用以為前
    開犯罪使用之物，業據於本院審理時供承在卷，應依刑法第
    38條第1 項第2 款規定為沒收之諭知。
據上論斷，應依刑事訴訟法第273 條之1 第1 項、第299 條第1
項前段，刑法第320 條第1 項、第321 條第1 項第1 款、第2 款
、第3 款、第47條第1 項、第51條第5 款、第38條第1 項第2 款
，刑法施行法第1 條之1 ，判決如主文。
本案經檢察官許英輝到庭執行職務
中    華    民    國    97    年    8     月    14    日
                    刑事第二庭  法  官  陳松檀
右正本證明與原本無異。
如不服本判決應於收受本判決後送達後10日內向本院提出上訴書
狀，其未敘述上訴理由者，並得於提起上訴後10日內向本院補提
理由書狀（均須按他造當事人之人數附繕本）「切勿逕送上級法
院」
中    華    民    國    97    年    8     月    14    日
                                書記官  黃佳惠
附錄本判決論罪之法條：
中華民國刑法第320 條
意圖為自己或第三人不法之所有，而竊取他人之動產者，為竊盜
罪，處五年以下有期徒刑、拘役或五百元以下罰金。
意圖為自己或第三人不法之利益，而竊佔他人之不動產者，依前
項之規定處斷。
前二項之未遂犯罰之。
中華民國刑法第321條
犯竊盜罪而有左列情形之一者，處6 月以上、5 年以下有期徒刑
：
一、於夜間侵入住宅或有人居住之建築物、船艦或隱匿其內而犯
    之者。
二、毀越門扇、牆垣或其他安全設備而犯之者。
三、攜帶兇器而犯之者。
四、結夥三人以上而犯之者。
五、乘火災、水災或其他災害之際而犯之者。
六、在車站或埠頭而犯之者。
前項之未遂犯罰之。


司法院資訊處製作；財團法人民間司法改革基金會備份。
